臺灣新竹地方法院刑事判決　　　　　　　　　　　　　　九十一年度訴字第一三號
　　公　訴　人　臺灣新竹地方法院檢察署檢察官
　　被　　　告　己○○
右列被告因違反著作權法案件，經檢察官提起公訴（八十九年度偵字第六七四五、七
○七四號，九十年度偵字三七二九號），本院判決如左︰
    主  文
己○○以明知為侵害著作權之物，意圖營利而交付之方法侵害他人之著作權為常業，
處有期徒刑壹年拾月。
扣案如附表八所示之物均沒收之。
    事  實
一、己○○係設於新竹市○○路○段四百二十五號處之「孩子王商行」（全民影音光
    碟商店）之負責人，從事書籍、文具、電視遊樂器及相關器材軟體、卡帶、光碟
    片、圖書、雜誌等批發零售及買賣業務，渠明知（一）如附表一所示之「Ｎｉｎ
    ｔｅｎｄｏ」、「ＧＡＭＥ  ＢＯＹ」、「日圖」、「ＰＯＣＫＥＴ  ＭＯＮＳ
    ＴＥＲ」、「ＳＵＰＥＲＭＡＲＩＯ」、「超級瑪琍」及「瑪莉醫生圖」等商標
    圖樣，係日商甲○○股份有限公司（以下簡稱甲○○公司）；（二）如附表二所
    示之「ＰＳ」商標圖樣，係日商戊○○○娛樂股份有限公司（以下簡稱新力公司
    ）；（三）如附表三所示之「ＦＩＮＡＬＦＡＮＴＡＳＹ」商標圖樣為日商思奎
    爾股份有限公司（以下簡稱思奎爾公司）等公司分別向經濟部中央標準局（現改
    制為智慧財產局）申請核准註冊取得商標專用權，指定使用於如附表一、二及三
    所示等商品，且均仍在專用期間內，亦均係相關大眾所共知之商標圖樣。
二、己○○亦明知如附表四、五及六所示之電腦程式遊戲軟體，分別係甲○○公司、
    新力公司及思奎爾公司享有著作財產權之電腦程式著作，甲○○公司在臺灣、日
    本同步發行，新力公司及思奎爾公司則委由第三人英特全股份有限公司在臺灣、
    日本同步發行，均依我國著作權法第四條第二款規定為受我國著作權法所保護之
    著作物，非經前揭公司之同意或授權，不得擅自意圖散布而陳列或意圖營利而交
    付。
三、又己○○深知甲○○公司、新力公司及思奎爾公司均係生產電視遊樂器、遊戲光
    碟或創作電視遊樂器之電腦遊戲專業廠商，在國際及國內市場行銷多年，品質均
    著有信譽，為業者及消費大眾所週知，竟因市場競爭，為牟取不法利益，明知不
    詳姓名年籍之成年男子所販售如附表八編號一、二所示之遊戲光碟片及卡匣均係
    意圖欺騙他人，於該光碟片、卡匣之同一產品，使用相同或近似於上揭甲○○公
    司、新力公司及思奎爾公司註冊商標之圖樣，且均虛偽標示係上開公司之產品或
    授權等內容，以虛偽表彰如附表八編號一、二所示之遊戲光碟片、卡匣係各該公
    司合法之重製物，且明知如附表八編號一、二所示之電腦程式遊戲軟體光碟片及
    卡匣，係甲○○公司、新力公司及思奎爾公司分別享有著作財產權之電腦程式著
    作，竟基於販賣仿冒商標商品、行使偽造私文書之概括犯意及常業明知侵害電腦
    程式著作之物而意圖營利而交付以侵害他人著作權之犯意，於八十六年五、六月
    間，向該名不詳姓名年籍之成年男子，以仿冒甲○○公司之遊戲卡匣每個新臺幣
    （下同）三百元或五百元、仿冒新力公司遊戲之光碟片每片三十元、仿冒思奎爾
    公司之光碟片每片三十元等價格購入後，即自八十七年年中開始，在其所經營之
    前揭「孩子王商行」（全民影音光碟商店）處，以仿冒甲○○公司之遊戲卡匣每
    個五百元或八百元、仿冒新力公司之遊戲光碟片每片五十元、仿冒思奎爾公司之
    遊戲光碟片每片五十元等價格，連續交付予不特定顧客以牟利，而以侵害甲○○
    公司、新力公司及思奎爾公司之著作權為常業，並或以販賣在外包裝上使用相同
    或近似於他人註冊商標圖樣之物品，或以所販入如附表八編號一、二所示之仿冒
    光碟片、卡匣透過電視遊樂器執行，在電視畫面上會出現如附表一至三所示之註
    冊商標圖樣及「ＰＳ」Ｐｌａｙｓｔａｔｉｏｎ  Ｌｉｃｅｎｓｅｄ  ｂｙ
    Ｓｏｎｙ  Ｃｏｍｐｕｔｅｒ  Ｅｎｔｅｒｐｒｉｓｍｅｎｔ  Ｌｔｄ．等文字
    ，用以表明為該等公司製造或授權之意思，亦足以對外表示該等光碟片、卡匣產
    品係甲○○公司、新力公司及思奎爾公司所生產之用意之證明，持以販賣後交付
    藉以行使該等準私文書，足以生損害於日商甲○○公司、新力公司及思奎爾公司
    之信譽。
四、己○○亦明知如附表七所示之影音光碟片，分別係大智育樂股份有限公司、美商
    時代丁○○○○司（TIME WARNER ENTERTAINMENT COMPANY, INC.）（以下簡稱
    華納公司）、美商迪士尼企業股份有限公司（DISNEY ENTERPRISES, INC.）（以
    下簡稱迪士尼公司）、美商二十世紀福斯影片股份有限公司（TWENTIETH CENTU-
    RY FOX FILM CORPORATION）（以下簡稱福斯公司）、美商環球影片股份有限公
    司（UNIVERSAL CITY STUDIOS, INC.）（以下簡稱環球公司）、美商哥倫比亞影
    片股份有限公司（COLUMBIA PICTURES INDUSTRIES,INC.）（以下簡稱哥倫比亞
    公司）、美商新線製作股份有限公司（NEW LINE PRODUCTIONS, INC.）（以下簡
    稱新線公司）、美商聯美股份有限公司（UNITED ARTISTS CORPOR- ATION ）（
    以下簡稱聯美公司）等公司享有著作權之視聽著作（各公司所享有著作權之影片
    詳如附表七所示），依著作權法第四條第二款及八十二年七月十六日簽署生效之
    「北美事務協調委員會與美國在臺協會著作權保護協定」，為受我國著作權法保
    護之著作物，非經前揭享有著作權之公司之同意或授權不得擅自出租，竟基於以
    擅自出租之方法以侵害他人著作權為常業之犯意，先分別於上揭八十六年五、六
    月間，於向前開不詳姓名年籍之成年男子購入前開仿冒光碟片、卡匣同時，亦買
    入如附表七編號一至十五所示之仿冒影音光碟片，及於九十年一月底間購入如附
    表七編號十六所示之仿冒影音光碟片後，未經上揭享有著作權之公司同意或授權
    ，即分別自八十九年五、六月間及九十年一月底購入後起，連續多次以每片二十
    元至六十元不等之價格，擅自出租如附表七所示之仿冒影音光碟片予不特定顧客
    觀賞，以侵害上揭公司之著作財產權為常業。嗣分別於八十九年十一月十六日十
    五時許，為警在上址查獲，並扣得如附表八編號一至四及六所示之物；及於九十
    年六月十一日十五時三十分許，為警在上址再度查獲，並扣得如附表八編號五所
    示之物。
五、案經日商甲○○公司、日商新力公司、日商思奎爾公司、丙○○○股份有限公司
    （係受大智育樂股份有限公司委任）、美商華納公司、美商迪士尼公司、美商福
    斯公司、美商環球公司、美商哥倫比亞公司、美商新線公司、美商聯美公司、勝
    琦國際多媒體股份有限公司分別訴由內政部警政署保安警察第二總隊第一大隊第
    四中隊及新竹市警察局第二分局報請臺灣新竹地方法院檢察署檢察官偵查起訴。
    理  由
一、訊據被告己○○對於右揭時地因販賣上揭仿冒遊戲光碟片及卡匣、出租上開仿冒
    影音光碟片，並為警查獲等情供承不諱，惟辯稱：因不知道法律，才會發生此事
    ，而「阿虎」那部片部分，這家公司都是外包給他人，當時就是有一個人到店裡
    來租片，時間久了，熟了，他就問說有沒有阿虎這部片可以租給他，伊想說是熟
    人，才會租給他，而「阿虎」那部片在第一次被警查獲後就未再出租了云云。經
    查：
    （一）被告於右揭時地販賣扣案如附表八編號一、二所示之仿冒遊戲光碟片及卡
          匣等情，業據被告坦承不諱，且經告訴人甲○○公司、新力公司及思奎爾
          公司之告訴代理人廖國昌律師、陳嘉龍、嚴立媛、傅文民律師及林秋萍分
          別於警、偵訊時指訴綦詳，並有告訴代理人所提出如附表一至三所示之商
          標圖樣之商標註冊證影本在卷足稽，復有扣案如附表八編號一、二所示等
          物足資佐證，且有現場照片二十一幀在卷足憑，足認被告確為上揭犯行無
          訛。而甲○○公司、新力公司及思奎爾公司商標之商品行銷世界多年，為
          業者及相關消費大眾所週知，該等商標為相關大眾所共知之商標圖樣，被
          告販賣仿冒甲○○公司、新力公司及思奎爾公司相同商標之光碟片及卡匣
          ，顯會造成仿冒品與甲○○公司、新力公司及思奎爾公司所生產之真品產
          生混淆。又被告所經營之孩子王商行係從八十四年十一月三日即開始從事
          電視遊樂器及相關器材軟體、卡帶、光碟片等零售業務之營業，有新竹市
          政府營利事業登記證一份在卷足參，足認被告對電視遊樂器及相關器材軟
          體、光碟片等業務應知之甚稔，且被告既欲從事上揭業務以營利，自應對
          相關法律為一通盤瞭解，且彌來政府一再利用大眾傳播媒體宣導尊重智慧
          財產權之觀念，也大力掃蕩盜版品，並將查緝過程利用各種媒體播出，以
          杜絕盜版之歪風，被告自難諉為不知相關法律規範，況且不得因不知法律
          而免除刑事責任，為刑法第十六條前段規定甚明，是以被告上揭所辯：因
          不知法律規定云云，自不足採。
    （二）次按商標法第六條規定：「商標之使用，係指為行銷之目的，將商標使用
          於商品『或』其包裝容器、標帖、說明書、價目表或其他類似物件上，而
          陳列或散布．．．」，並不以行銷於外為必要，顯然只要商標附著之客體
          符合前開之規定，且使用人具有行銷之目的，即符合「商標使用」之要件
          。又商標法第六條所謂「商標之使用」，祇需以行銷目的，將商標標示於
          商品內外或其包裝、容器、標帖、說明書、價目表或其他類似物件上均可
          ，不僅以揭示於商品之表面者為限，是以透過機器或電腦處理之電子訊息
          、電磁紀錄或其他媒介物顯示其商標者，亦屬之（前中央標準局八十七年
          五月二十六日台商字第二○八一四四號函示意旨及智慧財產局商標法修正
          草案第六條條文參照）。次按，商標法第六十三條乃規定：「明知為前條
          商品而販賣．．．者」，行為人只要明知所販賣之商品，係為第六十二條
          第一款所定使用相同或近似於他人註冊商標圖樣之同一或類似商品，或係
          第六十二條第二款之商品者，即為已足。而扣案如附表八編號一、二所示
          之光碟片及卡匣，其上有如附表一及三所示之商標圖樣，又扣案之仿冒新
          力公司之光碟片經置入主機操作，會出現「ＰＳ設計圖」及「Ｌｉｃｅｎ
          ｓｅｄ  ｂｙ  Ｓｏｎｙ  Ｃｏｍｐｕｔｅｒ  Ｅｎｔｅｒｐｒｉｓｍ—
          ｅｎｔ  Ｌｔｄ．」等文句，業經臺灣新竹地方法院檢察署檢察官於九十
          年十一月二十日當庭勘驗屬實，並製有勘驗筆錄在卷可按，且經被告當庭
          自承在卷。就此，扣案之光碟片內存之電磁紀錄透過電視遊樂器之執行，
          如前所述既得於電視螢幕上分別顯示如附表二所示之商標圖樣，即足使一
          般之消費者認識其所表彰之商品來源，自亦構成商標之使用。綜合以上，
          扣案之光碟片及卡匣既於包裝盒或標帖使用如附表一及三所示之商標圖樣
          ，暨扣案之光碟片內存之電磁紀錄又使用如附表二所示之註冊商標，又均
          核無商標法第二十三條所定普通使用之情形，而各該商品外表所標示及光
          碟內所燒錄之商標圖樣，於異時異地隔離觀察、施以通常之辯認，自應認
          已足使具有普通購買經驗之誠實消費者對之與正版光碟片、卡匣產生混同
          誤認之虞。
    （三）又查，被告於右揭時地未經如附表七所示享有著作權之公司之同意或授權
          ，擅自出租如附表七所示之仿冒影音光碟片給不特定顧客等情，亦據被告
          供承無隱，且經上揭告訴人大智育樂股份有限公司之代理人庚○○、前揭
          各美商公司之共同代理人乙○○分別指訴甚詳，復經臺灣新竹地方法院檢
          察署檢察官勘驗在卷，如前所述，且有經濟部公司執照二份、臺北市政府
          營利事業登記證、臺北縣政府營利事業登記證、版權讓渡證明書、電影發
          行合約書、智慧財產權證明書、財團法人電影及辛○○○保護基金會證明
          書及鑑識報告各一份、行政院新聞局錄影節目審查合格證明書三份、智慧
          財產權證明書一份、如附表七編號二至十五之影片之著作權證明文件十四
          份附卷可佐，是被告確有為此部分犯行，堪以認定。被告雖另辯稱：「阿
          虎」這部片在第一次也就是八十九年十一月十六日被警查獲後就未再出租
          云云，惟上揭片名「阿虎」之仿冒光碟片係被告於九十年一月底某日買入
          ，購入後即自九十年一月底開始出租予不特定人等情，業據被告於警、偵
          訊時供述甚明，而被告係於八十九年十一月十六日十五時許第一次被警查
          獲，已如前述，是以被告第一次被查獲斯時，尚未購入上揭片名「阿虎」
          之仿冒影音光碟片，其又豈能在第一次被查獲前就出租予他人？而告訴代
          理人庚○○曾至被告所經營之前揭店裡租得片名「阿虎」之仿冒影音光碟
          片等情，業據其於警訊時指述明確，並為被告自承：確有將「阿虎」這部
          片出租予他人等情，是以應認被告此部分辯解尚不足採信。
    （四）又按外國人之著作，於中華民國區域外，首次發行後三十日內在中華民國
          管轄區域內，如該外國人之本國，對中華民國人之著作，在相同情形下，
          亦予以保護且經查證屬實者，得享有著作權，著作權法第四條第一款定有
          明文。查日本係伯恩公約及世界著作權公約之締約國，因前開一九九三年
          七月十六日之中美著作權協定約定，日本人之著作，在日本首次發行後一
          年內將台灣發行權轉讓或專屬（獨家授權）給美國或台灣之個人、公司或
          控股公司，而且在美國或台灣散布者，即受我國著作權法之保護。再按著
          作，於八十一年七月五日以前凡依七十四年七月十日修正著作權法第十七
          條第一項註冊者，依同條第二項規定享有我國著作權法上之權利。又查附
          表四編號四、附表五及附表六所示之遊戲光碟軟體，於日本首次發行，任
          天堂公司於該日、新力公司及思奎爾公司則授權臺灣地區之英特全公司於
          該日均同步發行，有光碟片發行廣告、報導、進口報單、發票、銷售明細
          及出貨單等資料在卷可資證明，復經臺灣新竹地方法院檢察署檢察官當庭
          勘驗扣案如附表四至六所示之「瑪莉醫生」、「俄羅斯方塊」、「口袋怪
          獸」、「神劍闖江湖」及「放浪冒險譚」光碟片，確係分別重製告訴人日
          商甲○○公司、新力公司及思奎爾公司著作權之電腦程式著作，此亦有前
          開勘驗筆錄附卷。再者，如附表七編號二至十五所示之影片均已在美國辦
          理著作權登記，有上揭著作權登記文件在卷足參，揆諸著作權法第四條之
          規定及八十二年七月十六日生效之「北美事務協調委員會與美國在臺協會
          著作權保護協定」之規定，上揭影片自應受我國著作權之保護。而扣案如
          附表七編號一至十五之影音光碟片確係仿冒之影片等情，亦經臺灣新竹地
          方法院檢察署檢察官當庭勘驗無訛，有上開勘驗筆錄附卷。又扣案片名「
          阿虎」之影音光碟片亦確係仿冒影片等情，已於為警查獲時當庭播放屬實
          ，有照片三幀在卷足憑，從而，被告違反著作權法之犯行亦足堪認定。
    （五）再按以錄音、錄影或電磁記錄藉機器或電腦處理所顯示之聲音、影像或符
          號，足以表示其用意之證明者，依刑法第二百二十條第二項之規定，以文
          書論。又文書之行使，每因文書之性質、內容不同而異，就偽造之刑法第
          二百二十條第二項之準文書而言，因須藉由機器或電腦處理，始足以表示
          其文書之內容，其於行為人將偽造之準私文書藉由機器或電腦處理時，已
          有使用該偽造之準文書，而達於行使偽造準私文書之程度，固不待言，其
          因販賣而交付該偽造之準文書之情形，如販賣交付者與買受收受者，均明
          知該準文書確為偽造，且均明知藉由機器或電腦處理即可使用該偽造之準
          文書時，因買受者已達於可隨時使用該偽造之準文書之狀態，無待販賣者
          更有所主張，應認販賣該偽造準文書者於交付時，即與行使無異，此如同
          販賣翻印他人著作出版物（連同著作物之底頁、依出版社所載著作人、發
          行人、印刷者等一併加以翻印）圖利者，其於交付該偽造之著作物時，即
          已構成行使偽造準私文書罪，無須就該偽造之著作物之內容更有所主張，
          始可構成行使行為相當，此有最高法院九十年度台上字第五一四六刑事判
          決足資參照。查被告所販賣之前揭仿冒光碟片，透過電視遊樂器執行時，
          亦顯現所偽造表彰告訴人等公司名稱或授權之文字，自屬使消費大眾會誤
          以為該等仿品光碟片，係由告訴人等自行或合法授權所生產製造之一定用
          意證明文字，而足生損害於告訴人等公司，是以該等字樣當屬上述之「準
          文書」。而該等「準文書」為不詳姓名之人未經前開著作權人同意或授權
          所製作，當屬偽造之準私文書，被告販賣該等仿冒之光碟片、卡匣，已明
          知其中扣案之光碟片、卡匣或有從外包裝等外觀即有仿冒之商標圖樣，其
          餘光碟片、卡匣則透過電視遊樂器之執行即可顯示上開內容，業如前述，
          而消費者以遠低於市價之價格向被告購買上揭光碟片、卡匣，衡情亦應知
          悉上揭光碟片之外觀商標圖樣或藉由電視遊樂器所執行後顯現之授權文字
          或商標圖樣均屬偽造，加上於購買後必然會透過電視遊樂器之執行而於電
          視螢幕顯示上揭準文書，應認被告交付之行為，即係行使上開偽造準文書
          之行為無誤。
    （六）末按刑法上所謂常業犯，指反覆以同種類行為為目的之社會活動之職業性
          犯罪而言，至於其犯罪所得之多寡，事後仍否保有該犯罪所得、是否恃此
          犯罪為唯一的謀生職業，則非所問，縱令兼有其他職業，或犯罪所得不多
          ，均無礙於該常業犯罪之成立，最高法院八十九年度台上字第四四五號判
          決亦持此見解。是侵害著作權之常業犯，應指有反覆以侵害著作權為目的
          之同種類社會活動之職業性犯罪而言，至於犯罪所得之多寡，是否恃此犯
          罪為唯一的謀生職業，則非所問，縱另兼有其他職業，或犯罪所得不多，
          均無礙於常業犯之成之。本件被告向該不詳姓名年籍之成年男子購入上揭
          仿冒光碟片、卡匣及影音光碟片等後，即初自八十七年年中起，置於其所
          經營之孩子王商行內販售及出租，迄至被查獲為止等情，業據被告於警、
          偵訊及本院審理時供陳明確，且查獲之盜版光碟片、卡匣及影音光碟片數
          量非少，被告明知為侵害著作權之物，仍反覆以同一種類之行為販售，交
          付予不特定之人，是被告即有反覆以同類侵害著作權為目的之行為，參諸
          前開說明，自應論以常業犯。本件事證明確，被告所為之前揭犯行均洵堪
          認定。
二、按被告己○○意圖營利，明知向不詳姓名年籍之成年男子所購入之意圖欺騙他人
    而擅自於所重製之同一商品使用相同或近似於如附表一至三所示註冊商標之如附
    表八編號一、二所示之仿冒遊戲光碟片、卡匣，及如附表八編號三至五所示之仿
    冒影音光碟片，均為侵害著作權及商標權之物，竟意圖營利及基於常業之犯意，
    以如事實欄所述價格向不特定人販售，並行使由不詳姓名年籍之人所偽造於盜版
    電腦遊戲光碟片上如前所述之商標圖樣，或經過電視遊樂器執行，電視影像畫面
    中會呈現出如前所述之商標圖案，且於畫面下方會出現足以對外表示該等光碟片
    係前揭告訴人所生產之一定用意證明文字，予不特定客人；又以如事實欄所述價
    格出租如附表七所示之仿冒影音光碟片予不特定客人，均足以生損害於上開著作
    權人，而牟取不法利益，並以之為常業，核其所為，係犯商標法第六十三條之販
    賣仿冒商標商品罪、著作權法第九十四條、第九十三條第三款、第八十七條第二
    款、第九十二條之常業侵害他人著作權罪及刑法第二百十六條、第二百二十條、
    第二百十條之行使偽造準私文書罪。又被告意圖販賣而陳列仿冒商標商品、意圖
    散布而陳列侵害著作權之物之階段行為、低度行為，應分別為販賣仿冒商標商品
    罪、意圖營利而交付侵害著作權之物之高度行為所吸收，不另論罪。又被告販賣
    仿冒商標商品罪及行使偽造準私文書罪，先後多次犯行，各時間緊接，所犯各係
    構成要件相同之罪，均顯係基於概括犯意，均為連續犯，各應以一罪論並加重其
    刑。至其所犯上揭三罪間，係一行為同時觸犯上開三罪名，為想像競合犯，應依
    刑法第五十五條之規定，從一重之著作權法第九十四條、第九十三條第三款、第
    八十七條第二款之常業侵害他人著作權罪處斷。爰審酌被告為貪圖利益，而販賣
    標示告訴人等公司生產或授權生產之仿冒商標商品，及出租侵害他人著作權之仿
    冒影音光碟片，有損他人之信譽，並侵害他人之智慧財產權，嚴重破壞我國保護
    智慧財產權之國際形象及對於他人無體財產權之尊重，販售及出租前揭仿冒物品
    時間之長短，及犯罪後僅供承部分犯行，亦未與告訴人等公司達成民事和解，態
    度難稱良好等一切情狀，量處如主文所示之刑，以資懲儆。至扣案如附表八編號
    一及二所示之仿冒遊戲光碟片五千七百四十二片及仿冒卡匣八十六個等物，均係
    被告犯商標法第六十三條之罪所販賣之商品，爰不問屬於犯人與否，均應依商標
    法第六十四條之規定諭知沒收。至扣案如附表八編號三至六所示之仿冒影音光碟
    片及目錄等均為被告所有，且供其為前揭犯行所用之物，應均依刑法第三十八條
    第一項第二款之規定宣告沒收之。
據上論斷，應依刑事訴訟法第二百九十九條第一項前段，商標法第六十三條、第六十
四條，著作權法第九十四條、第九十三條第三款、第八十七條第二款、第九十二條，
刑法第十一條前段、第二百十六條、第二百二十條第二項、第一項、第二百十條、第
五十五條、第三十八條第一項第二款，判決如主文。
本案經檢察官林佳穎到庭執行職務。
中      華      民      國    九十一    年      六      月    二十一    日
                                臺灣新竹地方法院刑事第二庭
                                      法  官  楊  惠  芬
右正本證明與原本無異。
如不服本判決，應於判決送達後十日內向本院提出上訴狀（應附繕本），上訴於臺灣
高等法院。
                                      書記官  鄭  敏  郎
中      華      民      國    九十一    年      六      月    二十一    日
附表一：
┌──┬──────┬──────┬─────┬───────────┐
│編號│商標名稱及  │註冊證號數  │專用期間  │指  定  使  用  之  商│
│    │商標圖樣    │            │          │品                    │
├──┼──────┼──────┼─────┼───────────┤
│ 一 │Nintendo    │正商標：    │八十七年九│電腦；計算機、電視機；│
│    │            │373738號    │月十六日起│電動機械兒童玩具；電視│
│    │            │聯合商標：  │至九十六年│遊樂器，包括主機、操作│
│    │            │816646號    │八月十五日│器、搖控器、及錄有遊戲│
│    │            │            │止        │程式之卡匣、磁碟、光碟│
│    │            │            │          │唯讀記憶體；使用於電視│
│    │            │            │          │接收器之遊戲裝置；開關│
│    │            │            │          │、插頭、插座、端子、電│
│    │            │            │          │極、電阻、變壓器、整流│
│    │            │            │          │器、配電盤、電熱管、安│
│    │            │            │          │定器、感應器、遮斷器、│
│    │            │            │          │溫度調節器、充磁機、馬│
│    │            │            │          │達控制器、避雷針、電源│
│    │            │            │          │供應器、定時器、充電器│
│    │            │            │          │、空氣門、電鈴、磁鐵。│
├──┼──────┼──────┼─────┼───────────┤
│ 二 │GAME BOY    │正商標：    │七十九年五│延展註冊之專用商品：  │
│    │            │441112號    │月一日起，│計算機、電子計算機、電│
│    │            │            │嗣延展至九│腦、中央處理機、磁碟、│
│    │            │            │十八年四月│電腦鍵盤、磁帶、印表機│
│    │            │            │三十日止  │、磁碟機、電腦程式磁帶│
│    │            │            │          │、電腦程式磁碟片。    │
├──┼──────┼──────┼─────┼───────────┤
│ 三 │日    圖    │正商標：    │七十九年十│電子計算機、中央處理機│
│    │            │505743號    │一月十六日│、鍵盤、磁帶、磁碟、半│
│    │            │            │起至八十九│導體記憶體、各種記憶體│
│    │            │            │年十一月十│、印表機、磁碟機、電視│
│    │            │            │五日止    │遊樂器用磁碟片、電視遊│
│    │            │            │          │樂器用程式卡匣、電腦滑│
│    │            │            │          │鼠、縱橫座標輸入盤。  │
├──┼──────┼──────┼─────┼───────────┤
│ 四 │POCKET      │正商標：    │八十八年十│電子計算機、中央處理機│
│    │MONSTER     │854217號    │月一日起至│、鍵盤、磁帶、磁碟、半│
│    │            │聯合商標：  │九十八年五│導體記憶體、各種記憶體│
│    │            │869535號    │月三十一日│、印表機、磁碟機、電視│
│    │            │            │止        │遊樂器、電視遊樂器用磁│
│    │            │            │          │碟片、電視遊樂器用程式│
│    │            │            │          │卡帶、電視遊樂器用操作│
│    │            │            │          │器、電腦滑鼠、縱橫座標│
│    │            │            │          │輸入盤、光碟唯讀記憶體│
│    │            │            │          │。                    │
├──┼──────┼──────┼─────┼───────────┤
│ 五 │SUPER MARIO │正商標：    │八十五年十│電子計算機、中央處理機│
│    │            │626674號    │月十六日起│、磁碟、鍵盤、磁帶、磁│
│    │            │聯合商標：│至九十二年│碟、半導體記憶體、各種│
│    │            │732299號    │十二月三十│記憶體、印表機、磁碟機│
│    │            │            │一日止    │、電視遊樂器、電視遊樂│
│    │            │            │          │用程式磁碟片、電視遊樂│
│    │            │            │          │器用程式卡匣、電視遊樂│
│    │            │            │          │器用操作器、電腦滑鼠、│
│    │            │            │          │縱橫座標輸入盤、光碟唯│
│    │            │            │          │讀記憶體錄有電腦程式之│
│    │            │            │          │碟磁、碟片、碟帶。    │
├──┼──────┼──────┼─────┼───────────┤
│ 六 │超級瑪琍    │正商標：    │八十五年十│電子計算機、中央處理機│
│    │            │732213號    │月十六日起│、磁碟、鍵盤、磁帶、磁│
│    │            │聯合商標：  │至九十五年│碟、半導體記憶體、各種│
│    │            │732300號    │十月十五日│記憶體、印表機、磁碟機│
│    │            │            │止        │、電視遊樂器、電視遊樂│
│    │            │            │          │用程式磁碟片、電視遊樂│
│    │            │            │          │器用程式卡匣、電視遊樂│
│    │            │            │          │器用操作器、電腦滑鼠、│
│    │            │            │          │縱橫座標輸入盤、光碟唯│
│    │            │            │          │讀記憶體、錄有電腦程式│
│    │            │            │          │之碟磁、碟片、碟帶。  │
├──┼──────┼──────┼─────┼───────────┤
│ 七 │瑪莉醫生圖  │正商標：    │八十年三月│電子計算機、中央處理機│
│    │            │517652號    │十六日起至│、鍵盤、磁帶、磁碟、半│
│    │            │            │九十年三月│導體記憶體、各種記憶體│
│    │            │            │十五日止  │、印表機、磁碟機、電視│
│    │            │            │          │遊樂器用磁碟片、電視遊│
│    │            │            │          │樂器用程式卡匣、電腦滑│
│    │          │            │          │鼠、縱橫座標輸入盤。  │
└──┴──────┴──────┴─────┴───────────┘
附表二：
┌─────┬───────┬─────┬──────────────┐
│商標名稱及│  註冊證號數  │專用期間  │指  定  使  用  之  商  品  │
│商標圖樣  │              │          │                            │
├─────┼───────┼─────┼──────────────┤
│PS設計圖  │  正商標：    │八十五年三│電腦、錄有電腦程式之卡帶、磁│
│          │  710454號    │月十六日起│碟、光碟及卡匣。            │
│          │              │至九十五年│                            │
│          │              │三月十五日│                            │
│          │              │止        │                            │
└─────┴───────┴─────┴──────────────┘
附表三：
┌──────┬──────┬─────┬──────────────┐
│商標名稱及  │註冊證號數  │專用期間  │指  定  使  用  之  商  品  │
│商標圖樣    │            │          │                            │
├──────┼──────┼─────┼──────────────┤
│FINAL       │正商標：    │八十三年一│光碟、唯讀記憶體、磁卡、磁帶│
│FANTASY     │626692號    │月一日起至│、磁碟、磁片、電腦、電腦記憶│
│            │            │九十二年十│體、電腦軟體記憶體、軟性磁碟│
│            │            │二月三十一│。                          │
│            │            │日止      │                            │
└──────┴──────┴─────┴──────────────┘
附表四：
┌──┬──────┬───────┬──────┬─────────┐
│編號│著作名稱    │執照字號      │著作種類    │權利期間          │
├──┼──────┼───────┼──────┼─────────┤
│一  │TENNIS      │台內著字第七五│電腦程式著作│七十八年三月三十一│
│    │（網球）    │四三九號      │            │日起至一○八年四月│
│    │            │            │            │十七日止          │
├──┼──────┼───────┼──────┼─────────┤
│二  │TETRIS      │台內著字第七五│電腦程式著作│七十八年四月十七日│
│    │（俄羅斯方塊│四四○號      │            │起至一○八年十月四│
│    │）          │              │            │日止              │
├──┼──────┼───────┼──────┼─────────┤
│三  │DR.MARIO    │台內著字第九一│電腦程式著作│七十九年五月十四日│
│    │（瑪莉醫生）│九三四、九三○│            │起至一○九年五月十│
│    │            │一七號        │            │四日止            │
├──┼──────┼───────┼──────┼─────────┤
│四  │口袋怪獸 （ │一九九九年十一│電腦程式著作│一九九九年十一月二│
│    │金銀）      │月二十一日日本│            │十日臺灣首次發行  │
│    │Pocket      │首次發行      │            │                  │
│    │Monster     │              │            │                  │
└──┴──────┴───────┴──────┴─────────┘
附表五：
┌──┬─────────────────┬────────────┐
│編號│著    作    名    稱              │  發      行      日    │
├──┼─────────────────┼────────────┤
│一  │神劍闖江湖（劍客浪漫譚）          │  一九九七年十二月十八日│
├──┼─────────────────┼────────────┤
│二  │骰子大戰１（骰子方塊）            │  一九九八年六月十八日  │
├──┼─────────────────┼────────────┤
│三  │異世界傳說（格鬥大陸傳說）        │  一九九八年十月二十九日│
├──┼─────────────────┼────────────┤
│四  │捉猴冒險記（抓猴啦）              │  一九九九年六月二十四日│
├──┼─────────────────┼────────────┤
│五  │妖精戰士３（亞克傳承）            │  一九九九年十月二十八日│
├──┼─────────────────┼────────────┤
│六  │夢的冒險２魔進化之謎（覓境勇士２）│  一九九九年十一月十八日│
├──┼─────────────────┼────────────┤
│七  │瘋狂小子２（袋狼大進擊賽車）      │  一九九九年十二月十六日│
└──┴─────────────────┴────────────┘
附表六：
┌──┬─────────────────┬───────────┐
│編號│著    作    名    稱              │  發      行      日  │
├──┼─────────────────┼───────────┤
│一  │Final Fantasy  Ⅷ（太空戰士八）   │  一九九九年二月十一日│
├──┼─────────────────┼───────────┤
│二  │Vagrant Story  （放浪冒險譚）     │  二○○○年二月十日  │
├──┼─────────────────┼───────────┤
│三  │Final Fantasy  Ⅸ（太空戰士九）   │  二○○○年七月四日  │
└──┴─────────────────┴───────────┘
附表七：
┌──┬─────────────┬───────────┬─────┐
│編號│中文片名            │ 權利人               │數量      │
├──┼─────────────┼───────────┼─────┤
│一  │霹靂英雄榜之風起雲湧第二部│ 大智育樂股份有限公司 │二十四套共│
│    │                          │                      │四十八片  │
├──┼─────────────┼───────────┼─────┤
│二  │挑戰星期天                │ 華納公司             │二片      │
├──┼─────────────┼───────────┼─────┤
│三  │綠色奇蹟                  │ 仝右                 │三片      │
├──┼─────────────┼───────────┼─────┤
│四  │恐龍                      │ 迪士尼公司           │二片      │
├──┼─────────────┼───────────┼─────┤
│五  │火星任務                  │ 仝右                 │二片      │
├──┼─────────────┼───────────┼─────┤
│六  │變人                      │ 仝右                 │二片      │
├──┼─────────────┼───────────┼─────┤
│七  │捍衛正義                  │ 仝右                 │三片      │
├──┼─────────────┼───────────┼─────┤
│八  │鬥陣俱樂部                │ 福斯公司             │二片      │
├──┼─────────────┼───────────┼─────┤
│九  │危機四伏                  │ 仝右                 │二片      │
├──┼─────────────┼───────────┼─────┤
│十  │獵殺Ｕ—５７１            │ 環球公司             │四片      │
├──┼─────────────┼───────────┼─────┤
│十一│永不妥協                  │ 哥倫比亞公司         │二片      │
├──┼─────────────┼───────────┼─────┤
│十二│來電傳情                  │ 仝右                 │二片      │
├──┼─────────────┼───────────┼─────┤
│十三│２８天                    │ 仝右                 │二片      │
├──┼─────────────┼───────────┼─────┤
│十四│黑洞頻率                  │ 新線公司             │二片      │
├──┼─────────────┼───────────┼─────┤
│十五│縱橫天下                  │ 聯美公司             │四片      │
├──┼─────────────┼───────────┼─────┤
│十六│阿虎                      │ 勝琦國際多媒體股份   │一套共二片│
│    │                          │ 有限公司             │          │
└──┴─────────────┴───────────┴─────┘
附表八：
┌──┬────────────────────┬─────────┐
│編號│種                   類                 │數              量│
├──┼────────────────────┼─────────┤
│一  │仿冒新力公司遊戲光碟片                  │五千七百四十二片  │
├──┼────────────────────┼─────────┤
│二  │仿冒甲○○公司遊戲卡匣                  │八十六個          │
├──┼────────────────────┼─────────┤
│三  │如附表七編號一所示之仿冒影音光碟片      │二十四套共四十八片│
├──┼────────────────────┼─────────┤
│四  │如附表七編號二至十五所示之仿冒影音光碟片│三十四片          │
├──┼────────────────────┼─────────┤
│五  │如附表七編號十六所示之仿冒影音光碟片    │一套共二片        │
├──┼────────────────────┼─────────┤
│六  │目錄                                    │六本              │
└──┴────────────────────┴─────────┘
附錄本案論罪科刑法條：
刑法第二百十六條：
行使第二百十條至第二百十五條之文書者，依偽造、變造文書或登載不實事項或使登
載不實事項之規定處斷。
刑法第二百十條：
偽造、變造私文書，足以生損害於公眾或他人者，處五年以下有期徒刑。
商標法第六十三條：
明知為前條商品而販賣、意圖販賣而陳列、輸出或輸入者，處一年以下有期徒刑、拘
役或科或併科新臺幣五萬元以下罰金。
著作權法第九十四條：
以犯．．．第九十二條或第九十三條之罪為常業者，處一年以上七年以下有期徒刑，
得併科新臺幣四十五萬元以下罰金。
